【裁判字號】    98,聲,111
【裁判日期】    980430
【裁判案由】    通知受擔保權利人行使權利
【裁判全文】
臺灣雲林地方法院民事裁定               98年度聲字第111號
聲  請  人  中國信託商業銀行股份有限公司
法定代理人  乙○○
相  對  人  甲○○
上列當事人間94年度裁全字第1637號假扣押事件，聲請人聲請通
知受擔保利益人行使權利，本院裁定如下：
    主  文
相對人應於本裁定送達後二十日內，就其因假扣押執行所生之損
害行使權利，並向本院為行使權利之證明。
    理  由
一、按訴訟終結後，法院得依供擔保人之聲請，通知受擔保利益
    人於一定期間內行使權利並向法院為行使權利之證明，逾期
    未證明者，並得依供擔保人之聲請，以裁定命返還其提存物
    ；前開規定於其他依法令供訴訟上之擔保者準用之，民事訴
    訟法第104 條第1 項第3 款後段、第106 條前段分別定有明
    文。
二、聲請意旨略以：聲請人已於民國96年6 月27日起合併花蓮區
    中小企業銀行（下簡稱花蓮中小企銀），並概括承受其資產
    、負債及營業，並由聲請人繼續營業，是其權利義務應由聲
    請人概括承受。又花蓮中小企銀前遵本院94年度裁全字第16
    37號民事裁定，曾提供新臺幣100,000 元之93年度甲類第7
    期中央政府建設公債為擔保，並以本院94年度存字第1025號
    提存在案，而聲請本院以94年度執全字第944 號假扣押執行
    相對人之財產。現因假扣押執行之標的，業經本院以94年度
    執字第9689號執行完畢並辦理移轉登記，訴訟已終結，爰依
    民事訴訟法第104 條第1 項第3 款規定，提出提存書、本院
    94年度裁全字第1637號民事裁定、本院民事執行處94年10月
    19日雲院瑜94執全乙字第944 號函文、分配表、行政院金融
    監督管理委員會96年7 月26日金管銀(六)字第09600285840 號
    函文、公司變更登記表等件（以上均為影本）為證，聲請定
    期通知受擔保權利人即相對人行使權利，俾取回提存物等語
    。
三、經核聲請人主張之事實，已據其提出上開文書為證（以上均
    影本），並經本院依職權調取上開假扣押、假扣押執行及提
    存卷及本院94年度執字第9689號執行卷宗查明屬實。從而，
    聲請人聲請通知受擔保利益人即相對人行使權利，於法並無
    不合，應予准許。
四、依民事訴訟法第106 條前段、第104 條第1 項第3 款後段、
    第77條條之19，裁定如主文。
中    華    民    國    98    年    4     月    30    日
                  民事第二庭    法  官  楊欣怡
以上正本係照原本作成
如對本裁定抗告須於裁定送達後10日內向本院提出抗告狀，並應
繳納抗告裁判費新臺幣1,000 元。
中    華    民    國    98    年    4     月    30    日
                                書記官  林美鳳


司法院資訊處製作；財團法人民間司法改革基金會備份。
